【裁判字號】    89,上易,125
【裁判日期】    890315
【裁判案由】    動產擔保交易法
【裁判全文】
臺灣高等法院高雄分院刑事判決          八十九年度上易字第一二五號
    上  訴  人  台灣高雄地方法院檢察署檢察官
    被      告  乙○○
右上訴人因被告違反動產擔保交易法案件，不服臺灣高雄地方法院八十八年度易字第
四四九八號中華民國八十八年十一月二十三日第一審判決（起訴案號：臺灣高雄地方
法院檢察署八十八年度偵字第二０三一八號），提起上訴，本院判決如左：
      主      文
上訴駁回。
      理      由
一、公訴意旨略以：被告乙○○於民國（下同）八十七年九月九日以附條件買賣之方
    式，向高雄市三民區○○○路二二一號甲○○所經營之旭大機車行購買車牌號碼
    ＪＲＯ─六二九號重型機車一輛，約定總價金新臺幣（下同）二萬一千六百元，
    分六期給付，標的物約定存放地點為高雄市○○區○○街三巷十一樓四號，在價
    款未付清前，標的物所有權仍屬於出賣人所有，買受人僅得依約占有使用，不得
    任意遷移或為其他處分。詎被告乙○○竟意圖為自己之不法利益，拒不繳納分期
    款，且將標的物遷移、出賣、轉讓或其他處分，致旭大機車行受有損害，因認被
    告乙○○涉犯動產擔保交易法第三十八條之罪嫌等語。
二、公訴人認被告有觸犯動產擔保交易法第三十八條之規定，無非以告訴人甲○○之
    代理人許育明之指訴、附條件買賣契約書及被告於購車時所簽發之本票各一紙為
    論據。
三、按犯罪事實應依證據認定之，無證據不得推定其犯罪事實，刑事訴訟法一百五十
    四條定有明文。又認定不利於被告之事實，須依積極證據，苟積極證據不足為不
    利於被告事實之認定時，即應為有利於被告之認定，更不必有何有利之證據。另
    刑事訴訟法上所謂認定犯罪事實之證據，係指足以認定被告確有犯罪行為之積極
    證據而言，該項證據自須適合於被告犯罪事實之認定，始得採為斷罪資料（最高
    法院三十年上字第八一六號、二十九年上字第三一０五號判例參照）。
四、訊據被告矢口否認有將前開機車遷移、出賣、轉讓或其他處分，辯稱：伊雖曾至
    台中工作，但均將該機車放在高雄市○○區○○街三巷其住處樓下等語。經查，
    告訴代理人許育明於原審陳稱：「我有去找過，但他家在果貿社區，範圍很大，
    不曉得車子放在那裡」（見原審卷第十六頁正面），於八十九年二月十八日本院
    調查時陳稱：「因他的住處果峰街很大不好找，找不到他原住處」各等語在卷。
    準此，告訴人一方雖曾至高雄市左營區果貿新村要找被告住處，但找不到，則被
    告就前開機車究竟有無遷移原約定存放地點或其他處分行為，即屬不明，而被告
    又堅詞否認有此行為；此外，又查無其他確切之證據足以證明被告有公訴人所指
    訴之犯行；何況，於原審審理中被告與告訴人成立民事上和解，由告訴人取回機
    車，並由被告補償告訴人所受之損害，有和解書附於原審卷可憑。
五、原審以不能證明被告犯罪而為無罪之諭知，核無不合，檢察官上訴意旨仍認被告
    犯罪為無理由，應予駁回。
據上論斷，應依刑事訴訟法第三百六十八條，判決如主文。
本案經檢察官郭振昌到庭執行職務。
中    華    民    國     八十九     年       三       月     十五   日
                              臺灣高等法院高雄分院刑事第二庭
                                  審判長法官  曾永宗
                                        法官  曾玉英
                                        法官  邱永貴
右正本證明與原本無異。
不得上訴。
                                      書記官  鄭靜芳
中    華    民    國     八十九     年       三       月    十七    日
                                                                 Ｊ


司法院資訊處製作；財團法人民間司法改革基金會備份。
